臺灣臺中地方法院刑事判決　　　　　　　96年度易字第6266號
公　訴　人　臺灣臺中地方法院檢察署檢察官
被　　　告　甲○○
上列被告因竊盜案件，經檢察官提起公訴（ 96年度偵字第28768
號），被告於準備程序中就被訴事實為有罪之陳述，本院於聽取
當事人之意見後，裁定改以簡式審判程序審理，判決如下：
    主    文
甲○○竊盜，累犯，處有期徒刑拾月。
    犯罪事實及理由
一、本案除檢察官起訴書犯罪事實欄第二行「九十六年七月十二
    日」更正為「九十六年七月十六日」，其餘犯罪事實及證據
    均引用檢察官起訴書之記載（詳附件）外，並經被告甲○○
    於本院行準備程序及審理時自白認罪。
二、爰審酌被告曾有多次竊盜、毒品危害防制條例等刑事前案紀
    錄，有臺灣高等法院被告前案紀錄表附卷可稽，堪認其品行
    不佳，並斟酌被告未能尊重他人的財產權，以行竊財物方式
    滿足個人需求，犯罪動機及目的均非良善，被害人失竊財物
    價值並非甚鉅，復經警方追回該失竊財物，損失已獲得彌補
    ，被告犯後業已坦承犯行，態度尚稱良好等一切情狀，量處
    如主文所示之刑，以示懲儆。檢察官具體請求判處被告有期
    徒刑一年，惟本院認為被告此次犯罪型態係屬普通竊盜，與
    其前案因連續攜帶竊盜未遂，經法院判處有期徒刑九月者，
    其犯罪型態及次數已有所不同，本院斟酌上開審酌情狀及被
    告係屬累犯及再犯情形，認此次量刑應較上次量刑為重，而
    量處主文所示之刑度，已足以懲戒被告，檢察官具體求刑無
    寧過重，附此說明。
三、被告曾於九十三年間，因竊盜案件，經本院於九十三年十一
    月十五日，以九十三年度易字第二二Ｏ一號判處有期徒刑六
    月確定；九十五年間，再因竊盜案件，經本院於九十五年八
    月二十一日，以九十五年度易字第一七一一號判處有期徒刑
    九月確定，嗣並經本院以九十六年度聲減字第一七六號，減
    為有期徒刑四月又十五日，於九十六年七月十六日執行完畢
    出監後，於九十六年十二月四日再犯本件竊盜案件等情，固
    有臺灣高等法院被告前案紀錄表附卷可稽，然被告堅稱此案
    係因出監後找不到工作，短時間內尚厚顏依靠父母親經濟資
    助，但四、五個月都沒有工作，並於案發時點適見被害人乙
    ○○○的機車停放該處，才會臨時萌生竊盜犯意，竊盜其機
    車置物箱內的財物等語，本院斟酌更生人再行謀職及重返社
    會，確實窒礙多阻，期間復需考驗更生人的決心及毅力，本
    案被告確係於九十六年七月十六日出監後，歷經四個多月始
    再犯本件竊盜案件，且並無積極證據證明被告於期間內尚有
    其他犯罪行為，是被告辯稱因找不到工作，始臨時起意再為
    竊盜犯罪，尚非虛構之詞，被告固未能堅持更生人該有的決
    心及毅力，然究與是否有犯罪之習慣或因遊蕩或懶惰成習而
    犯罪無關，本案既無證據證明被告確有犯罪習慣，自無諭知
    強制工作之必要，併予敘明。
四、依刑事訴訟法第二百七十三條之一第一項、第二百九十九條
    第一項前段、第三百十條之二、第四百五十四條第二項，刑
    法第三百二十條第一項、第四十七條第一項，刑法施行法第
    一條之一第一項、第二項前段，判決如主文。
中　　華　　民　　國　　96　　年　　12　　月　　31　　日
                  刑事第十三庭  法  官  陳  得  利
上正本證明與原本無異。
如不服本判決，應於收送達後十日內向本院提出上訴書狀（應敘
述具體理由並附繕本）。
上訴書狀如未敘述理由，應於上訴期間屆滿後二十日內補提理由
書於本院。
                                書記官  鐘  麗  芳
中　　華　　民　　國　　96　　年　　12　　月　　31　　日
附錄本案論罪科刑法條全文：
中華民國刑法第三百二十條
意圖為自己或第三人不法之所有，而竊取他人之動產者，為竊盜
罪，處五年以下有期徒刑、拘役或五百元以下罰金。
意圖為自己或第三人不法之利益，而竊佔他人之不動產者，依前
項之規定處斷。
前二項之未遂犯罰之。
中華民國刑法施行法第一條之一
中華民國九十四年一月七日刑法修正施行後，刑法分則編所定罰
金之貨幣單位為新臺幣。
九十四年一月七日刑法修正時，刑法分則編未修正之條文定有罰
金者，自九十四年一月七日刑法修正施行後，就其所定數額提高
為三十倍。但七十二年六月二十六日至九十四年一月七日新增或
修正之條文，就其所定數額提高為三倍。
